臺灣高等法院臺中分院刑事判決
111年度上訴字第226號
上  訴  人  
即  被  告  簡克倫
選任辯護人  何志揚律師（法扶律師）
上列上訴人即被告因違反毒品危害防制條例案件，不服臺灣臺中
地方法院110年度訴字第1086號中華民國110年11月16日第一審判
決（起訴案號：臺灣臺中地方檢察署110年度偵字第12268號、第
17870號），提起上訴，本院判決如下：
    主  文
上訴駁回。
    犯罪事實
一、簡克倫明知甲基安非他命係毒品危害防制條例第2條第2項第
    2款所列管之第二級毒品，未經許可不得持有、販賣，竟基
    於販賣第二級毒品甲基安非他命以營利之犯意，分別於如附
    表一所示之交易時間、交易地點，依如附表一所示之交易過
    程，以如附表一所示之交易價格，各販售第二級毒品甲基安
    非他命予如附表一所示之購毒者而完成毒品交易。
二、案經臺灣臺中地方檢察署檢察官指揮臺中市政府警察局烏日
    分局偵查起訴。
    理  由
壹、證據能力部分：
一、按被告以外之人於審判外之言詞或書面陳述，除法律有規定
    者外，不得作為證據，刑事訴訟法第159條第1項定有明文。
    查證人王○○、吳○○、邱○○、洪○○等人於警詢中所為之陳述，
    依首揭法條規定，原則上即無證據能力。此部分復為上訴人
    即被告簡克倫（下稱被告）之辯護人於原審及本院審理時否
    認其證據能力，故無刑事訴訟法第159條之5同意作為證據之
    例外情形，是上開證人等之證述依法即無證據能力，合先敘
    明。
二、次被告以外之人於偵查中向檢察官所為陳述，除顯有不可信
    之情況者外，得為證據，刑事訴訟法第159條之1第2項定有
    明文。又上開規定乃現行法對於傳聞法則之例外所建構之證
    據容許範圍之一，依其文義及立法意旨，尚無由限縮解釋為
    檢察官於訊問被告以外之人（含共同被告、共犯、被害人、
    證人等）之程式，須經給予被告或其辯護人對該被告以外之
    人行使反對詰問權之機會者，其陳述始有證據能力之可言。
    所謂「顯有不可信之情況」，應審酌被告以外之人於陳述時
    之外在環境及情況，例如陳述時之心理狀況、有無受到外力
    干擾等，以為判斷之依據。偵查中檢察官訊問證人，旨在蒐
    集被告之犯罪證據，以確認被告嫌疑之有無及內容，與審判
    中透過當事人之攻防，經由詰問程式調查證人以認定事實之
    性質及目的有別。偵查中辯護人僅有在場權及陳述意見權，
    並無詰問證人之權利，此觀刑事訴訟法第245條第2項前段之
    規定甚明。又同法第248條第1項係規定檢察官「訊問證人時
    ，如被告在場者，被告得親自詰問」，故祇要被告在場而未
    經檢察官任意禁止者，即屬已賦予其得詰問證人之機會，被
    告是否親自詰問，在所不問；同條第2項前段規定「預料證
    人於審判時不能訊問者，應命被告在場」，就訊問證人時應
    否命被告在場，則委之於檢察官之判斷。凡此，均尚難謂係
    檢察官訊問證人之程式必須傳喚被告使其得以在場之規定。
    故偵查中檢察官訊問證人，雖未經被告親自詰問，或因被告
    不在場而未給予其詰問之機會者，該證人所為之陳述，並非
    所謂之「顯有不可信之情況」，而得據以排除其證據能力。
    惟上開偵查中之陳述因未經被告詰問，此項詰問權之欠缺，
    除有刑事訴訟法第159條之3各款情形外，非不得於審判中由
    被告行使已補正，而完足為經合法調查之證據（最高法院97
    年度台上字第1653號、98年度台上字第367號判決意旨參照
    ）。被告之辯護人雖謂證人王○○、吳○○、洪○○於偵查之證述
    應無證據能力云云。然查，證人王○○、吳○○、洪○○業經原審
    於審理中傳喚到庭行交互詰問程序，此部分詰問權之欠缺已
    獲補正；又刑事訴訟法第159條之1第2項關於被告以外之人
    於偵查中陳述之傳聞法則例外，僅於例外顯有不可信之情況
    ，始否定其為證據。故使用此項證據者，無庸就該例外之不
    存在先為舉證，而反對使用者，則應就其主張有此例外之情
    形為「釋明」（最高法院97年度台上字第2984號判決意旨參
    照）。本件被告及其辯護人並未釋明上開證人於偵查中之供
    述有何「顯有不可信之情況」，本院復查無相關證據可認檢
    察官有何違法訊問之情形，揆諸前揭說明，其等於偵查中之
    供述，自有證據能力。
三、再按法院或檢察官得囑託醫院、學校或其他相當之機關、團
    體為鑑定，或審查他人之鑑定，並準用第203條至第206條之
    1之規定，刑事訴訟法第208條第1項亦定有明文。依此，檢
    察官對於偵查中之案件，認為須實施鑑定者，固應就具體個
    案，選任鑑定人或囑託鑑定機關（團體）為之；但對於司法
    警察機關調查中之案件，或有量大或急迫之情形，為因應實
    務之現實需求，如檢察官針對該類案件之性質（例如：查扣
    之毒品必須檢驗其成分、對施用毒品之犯罪嫌疑人必須檢驗
    其體內有無毒品代謝反應、對於查扣之槍砲彈藥必須檢驗有
    無殺傷力、對違反野生動物保育法案件必須鑑定是否屬於保
    育類動物案件等），認為當然有鑑定之必要者，經參考法務
    部92年5月20日法檢字第092080203號函送之法務部「因應刑
    事訴訟法修正工作小組」研討之刑事訴訟法修正相關議題第
    21則之共識結論，以及臺灣高等法院於92年8月1日舉行之刑
    事訴訟法新制法律問題研討會第3則法律問題研討結果之多
    數說（載於司法院92年8月印行「刑事訴訟法新制法律問題
    彙編」第15頁至第18頁），基於檢察一體原則，得由該管檢
    察長對於轄區內之案件，以事前概括選任鑑定人或囑託鑑定
    機關（團體）之方式，俾便轄區內之司法警察官、司法警察
    對於調查中之此類案件，得即時送請事前已選任之鑑定人或
    囑託之鑑定機關（團體）實施鑑定，該鑑定人或鑑定機關（
    團體）亦應視同受承辦檢察官所選任或囑託而執行鑑定業務
    ，其等出具之書面鑑定報告應屬刑事訴訟法第206條所定之
    傳聞例外，當具有證據能力（法務部92年9月1日法檢字第09
    20035083號函可供參照）。從而，本件購毒者為警查扣之毒
    品，經由查獲之單位依先前轄區檢察署檢察長事前概括選任
    鑑定機關，即衛生福利部草屯療養院（下稱草屯療養院）實
    施鑑定，該鑑定機關所出具110年3月15日草療鑑字第110030
    0190號、110年4月14日草療鑑字第1100400103號、第000000
    0000號（見偵17870卷第147頁、第149頁、第153頁），即具
    有證據能力，而得為本案之證據。
四、本院以下援引之其餘非供述證據資料（如搜索扣押筆錄、扣
    押物品目錄表、扣押物品收據、監視器畫面截圖、通話紀錄
    翻拍照片、現場照片、雙向通聯紀錄、車號查詢機車車籍資
    料等證物），檢察官、被告及其辯護人於原審及本院審判程
    序時對其證據能力均不爭執，且係司法警察（官）依法執行
    職務時所製作或取得，應無不法取證之情形，參酌同法第15
    8條之4規定意旨，上揭證據均具有證據能力，併此敘明。
貳、實體部分：
一、認定犯罪事實所憑之證據及理由：
　　訊據被告固坦承於如附表一各編號所示之交易時間、地點，
    確有分別與證人王○○、吳○○、洪○○等人見面，並有交付第二
    級毒品甲基安非他命予渠等之事實；且於原審移審訊問程序
    時坦承販賣第二級毒品甲基安非他命犯行，惟於原審準備程
    序、審理時及本院審理時則均矢口否認有何販賣第二級毒品
    之犯行，辯稱：伊是與王○○、吳○○、洪○○等人合資購買毒品
    ，7次的情況都一樣，伊出一半他們出一半，伊沒有賺他們
    的錢；附表一編號一伊只有拿到新臺幣（下同）500元，附
    表一編號六則沒有拿到1千元云云。經查：
㈠、被告於如附表一各編號所載之交易時間、地點，確有交付如
    附表一各編號所示之第二級毒品甲基安非他命予如附表一各
    編號所示之購毒者，並收取如附表一各編號「犯罪所得」欄
    所示之金額等情，業據被告於110年5月27日偵查中自承：「
    （問：《告以110年2月7日犯罪事實要旨》是否承認販賣？）
    我承認。（問：《告以110年3月24日犯罪事實要旨》是否承認
    ？）我承認。」、「（問：《告以110年3月2日犯罪事實要旨
    》是否承認？）我認罪。（問：《告以110年4月6日犯罪事實
    要旨》是否承認？）認罪。（問：《告以110年3月4日犯罪事
    實要旨》就販賣洪○○的部分，是否承認？）認罪。（問：《告
    以110年2月23、28日犯罪事實要旨》販賣洪○○的部分，這次
    是否承認？）…他只有2月23日來借錢，我其中一次是借他錢
    ，一次是賣毒品。（問：所以你是賣給他幾次？）那可能我
    是賣他2次，3月4日確實是跟我買毒品，我只記得他有一次
    是跟我借錢，其他都是跟我買毒品，那應該是2月23日是借
    錢，其他都是買毒品。（問：依警方蒐證，洪○○在2月10日
    、23日、28日、3月4日都有去你家找你，且洪○○證述，他2
    月23日、28日、3月4日有跟你買毒品，有何意見？）那應該
    就是2月10日洪○○是找我借錢，2月23日、28日、3月4日都是
    跟我買毒品。（問：是否於2月23日、28日、3月4日，販賣
    安非他命1000元給洪○○？）是。（問：當時說是合資，現在
    是否承認販賣毒品？）是，我承認販賣毒品給他們。」、「
    （問：施用及販賣甲基安非他命予王○○、吳○○、洪○○，是否
    認罪？）我都認罪。」等語（見偵12268卷第399至403頁）
    ，且於原審移審程序訊問時，對檢察官起訴書之犯罪事實一
    、㈠至一、㈦所示部分，經提示並告以要旨後，均供承：「承
    認犯罪。時間、地點、金額都正確。」等語（見原審卷第28
    至29頁），核與證人王○○、吳○○、洪○○於檢察官偵查中之證
    述均大致相符（見偵12268卷第317至318頁、第310至312頁
    、第330至332頁）；而上開購毒者即證人王○○、吳○○、洪○○
    分別於110年3月24日、110年4月6日、110年3月4日為警查獲
    時，所扣得之不明晶體，經送驗後均檢出第二級毒品甲基安
    非他命成分乙節，亦有前揭草屯療養院110年3月15日草療鑑
    字第1100300190號、110年4月14日草療鑑字第1100400103號
    、第0000000000號鑑定書（見偵17870卷第147頁、第149頁
    、第153頁）等在卷為憑，足見被告確係以有對價之方式，
    販賣交付第二級毒品甲基安非他命予證人王○○、吳○○、洪○○
    等人，此部分被告之自白核與事實相符，堪以採信。
㈡、按毒品交易時間、交易地點、金額數量之磋商，及毒品之實
    際交付收取現款，係構成販賣毒品罪之重要核心行為。而所
    謂合資、代購、調貨行為是否構成販賣，自應視被告在買賣
    毒品過程中之交易行為特徵而定，即其究係立於賣方之立場
    ，向上游取得貨源後以己力為出售之交易，抑或立於買方立
    場代為聯繫購買，加以判斷。若被告接受買主提出購買毒品
    之要約，並直接收取價金、交付毒品予買主，自己完遂買賣
    的交易行為，阻斷毒品施用者與毒品提供者的聯繫管道，縱
    其所交付之毒品，係其另向上游毒販所取得，然其調貨行為
    仍具有以擴張毒品交易而維繫其自己直接為毒品交易管道之
    特徵，自仍屬於毒品危害防制條例所規定之販賣行為，因上
    游毒販與買主間並無直接關聯，無從認定被告係立於買方立
    場，為買主代為聯繫購買毒品，該毒品交易行為，自僅屬被
    告自己一人之單獨販賣行為。又販毒之人，主觀上必有營利
    之意圖，毒品交易亦不必然以現貨買賣為常態，毒品交易通
    路賣方上、下手間，基於規避查緝風險，節約存貨成本等不
    一而足之考量，臨交貨之際，始互通有無之情形，亦所在多
    有，故販毒者與買方議妥交易並取得價金後，始轉而向上手
    取得毒品交付買方，不論該次交易係起因於賣方主動兜售或
    買方主動洽購，販毒者既有營利意圖，非可與無營利意圖，
    而單純為便利施用之人，僅代為購買毒品或合資等幫助施用
    之情形等同視之（最高法院110年度台上字第2021號判決意
    旨參照）。次按，販賣毒品係違法行為，非可公然為之，且
    有其獨特之販售通路及管道，復無一定之公定價格，容易增
    減分裝份量，是其各次買賣之價格，當亦各有差異，或隨供
    需雙方之資力、關係之深淺、需求之數量、貨源之充裕與否
    、販賣者對於資金之需求程度如何，以及政府查緝之態度，
    為各種不同之風險評估，而為機動性之調整，是其價格標準
    ，自非一成不變，且販賣者從各種「價差」或「量差」或「
    純度」謀取利潤方式，亦有差異，然其所圖利益之非法販賣
    行為目的，則屬相同，並無二致。況依一般民眾普遍認知，
    毒品價格非低、取得不易，且毒品之非法交易，向為政府查
    禁森嚴且重罰不寬貸，衡情倘非有利可圖，絕無平白甘冒被
    嚴查重罰高度風險之理。從而，舉凡有償交易，除足反證其
    確另基於某種非圖利本意之關係外，通常尚難因無法查悉其
    買進、賣出之差價，而推諉無營利之意思，或阻卻販賣犯行
    之追訴（最高法院110年度台上字第2564號判決意旨參照）
    。
㈢、查⒈證人王○○於原審審理時具結證稱：「（問：本件起訴110
    年2月7日《即附表一編號一》，當時你是自己一個人出錢還是
    與邱○○一同出資向被告買毒品？）2月是我個人。（問：110
    年2月7日買多少錢的毒品，你是否記得？）1000元左右。（
    問：這1000元是否當場就交給被告？）是。（問：提示本院
    卷第166頁，對於被告在準備程序時表示，他只有拿到你支
    付的500元，你尚欠500元，是否正確《提示並告以要旨》？）
    沒有，我都還他了。（問：3月24日《即附表一編號六》這次
    是否與邱○○合資購買毒品？）是。（問：買多少錢？）1000
    元。（問：當場是否有將款項全部付清？）有，我沒有欠被
    告。（問：方才辯護人有問你，之前有沒有欠錢，你說都已
    經還清，你所表示的之前有欠錢，是包括2月7日、3月24日
    這兩次，還是還有其他次、是指其他次的？）是其他次的。
    （問：2月7日、3月24日這兩次你都沒有欠款，是否如此？
    ）是，曾經欠過被告，還他之後，他後來也不給我方便。（
    問：你的意思是之前有欠過被告，沒有全數交付款項，後來
    還他以後，他才願意賣毒品給你，而且要求一手交錢、一手
    交貨？）是。（問：你剛才提到與被告交易都是一手交錢、
    一手交貨，那被告交付毒品給你時，是整包交給你還是有在
    你面前分裝？）整包交給我。（問：被告交付給你毒品時，
    有沒有說你出多少、我出多少，所以這一包我們要一人一半
    或者是照比例秤重之後再分裝？）沒有。（問：被告都是直
    接拿1000元的量給你，是否如此？）是，他都不讓我欠了，
    怎麼可能還跟我一包來、一包去。（問：你向被告表示要買
    毒品或拿毒品的時候，被告是否跟你說過，他還要再去找其
    他人拿，才有毒品，還是說他手上有毒品，才會拿給你？）
    這部分他沒有跟我細講，有時候他會說可能要晚一點才有，
    如果他身上有，就會說你什麼時候過來。（問：實際上被告
    有沒有再去向其他人拿毒品，你不曉得？）是。（問：110
    年2月7日、3月24日，向被告各買了1000元甲基安非他命，
    是否如此？）是。（問：重量是被告決定還是你決定？）是
    他決定，不是我決定。（問：你是否知悉被告拿1000元可以
    跟上游買多少的量？）我不曉得。（問：你能否決定多少重
    量賣多少錢？）我也沒辦法決定。（問：意思是1000元是多
    少量，倘若2000元可否多要一點，多少錢可以買多少的量，
    你能否決定？）我不能決定。（問：你是否知悉被告跟上游
    買的價格？）我不知道。（問：所以你都不知道？）對。」
    等語（見原審卷第229至234頁）；據此已堪認被告所辯：附
    表一編號一伊只有拿到500元，附表一編號六則沒有拿到1千
    元云云，除與被告先前於偵訊中及原審移審程序訊問時所供
    承者相違外，亦與證人王○○之前開證述內容不符，而不足採
    信。⒉證人吳○○於原審審理時結證稱：「（問：請提示110年
    度他字第1879號卷，證人吳○○110年4月7日偵訊筆錄，110年
    4月6日《即附表一編號七》被查獲那天，你確實有向被告用10
    00元買了一包甲基安非他命，是否正確《提示並告以要旨》？
    ）是。（問：當時筆錄就有提到，你是拿1000元，被告就拿
    一包毒品給你，是一手交錢、一手交貨，是否正確？）正確
    。（問：接著檢察官在同一份筆錄裡面有問你，『110年3月2
    日《即附表一編號四》是不是又跟被告有交易毒品？』，你說『
    當天我拿1000元給簡克倫，他拿一小包安非他命給我，重量
    比這次查獲少一點，但我不記得確切重量』，你還特別跟檢
    察官講，那一次買的重量比較輕，有無此事？）我記憶中沒
    有什麼重量的問題。（問：這是你的回答『我拿1000元給簡
    克倫，他拿一小包安非他命給我』，你特別強調『重量比這次
    查獲的少一點』，檢察官根本不知道你買多少，這是你自己
    講出來的，是否如此？）那應該是有。（問：你是否認識被
    告的上手？）不認識。（問：你是否知悉被告向上手購買毒
    品的價格？）不知道。（問：你買到的毒品有多少重量，是
    否知悉？）不曉得。（問：被告有無在你面前與賣毒品的人
    聯絡？）沒有。（問：你有無向被告說過，一人出1000元，
    去買重量多少的毒品？）沒有。（問：你有無問過被告，要
    去跟誰購買毒品，或是與被告討論哪個人賣的比較貴、哪個
    人賣的比較便宜，哪個人賣的品質佳，去向那個人買，不要
    跟這個人買？）沒有。（問：你有無與賣毒品給被告之人接
    觸，或是向對方表示賣太貴，算便宜一點？）沒有。」等語
    （見原審卷第240至241頁、第248至249頁、第250至251頁）
    。⒊證人洪○○於原審審理時結證稱：「（問：你在警詢所述
    這3次《即附表一編號二、三、五》向被告拿毒品的時間、地
    點，是否都是正確？）正確。（問：這3次都是你主動跟簡
    克倫聯絡以後，他有你才過去向他拿毒品？）是。（問：3
    次交易被告是否都是要你到他住處以後，就打給他，他再下
    去？）對。（問：被告有無帶你去向其他人拿過毒品或買過
    毒品？）我確定沒有。（問：被告毒品實際向何人拿，你是
    否知悉？）我當然不清楚、不瞭解。（問：被告向其他人拿
    毒品的數量及金錢，你是否知悉？）我不清楚，而且我的個
    性不會去過問。（問：你也不曾與賣毒品給被告的人接觸過
    ？）沒有。（問：被告拿毒品給你的時候，是一手交錢一手
    交貨，還是他要先拿到錢才有辦法去跟其他人拿毒品？）過
    去的這3次，我確定都是一手交錢一手交貨。（問：被告有
    無在現場拿毒品當場秤重分裝多少毒品的量給你？）沒有。
    （問：所以是一手交錢一手交貨，你拿1000元給被告，被告
    拿多少毒品都算數，是否如此？）是。」等語（見原審卷第
    281至284頁）。足見，被告與如附表一各編號所示之購毒者
    交易毒品之情形，均為一手交錢、一手交貨之交易型態，與
    一般販賣毒品之態樣並無二致，被告係立基於賣方之地位，
    阻斷購毒者與自己毒品來源之直接聯繫，建立以自己為直接
    毒品交易之管道，證人王○○、洪○○、吳○○等人既對於被告向
    上游毒販實際購買毒品之數量、金額究竟為何，均無從得知
    ，被告復對於毒品之價格具有絕對之自主決定權，且其等約
    定交易毒品之數量及價金，亦僅存在於被告與購毒者王○○、
    洪○○、吳○○等人之間，彼此間已具有買賣毒品之行為外觀，
    客觀上自已該當於販賣毒品交易之實行甚明。被告雖於原審
    準備程序及審理時翻異偵查中坦承犯行之供述而否認犯行，
    並以前揭情詞置辯，然毒品交易本非以現貨交易買賣為常態
    ，被告與購毒者議妥交易條件後，始與上游毒販聯繫，並待
    取得毒品後始交付給買方，並無違毒品交易之常情及經驗法
    則；遑論，被告與證人王○○、洪○○、吳○○等人於交易毒品前
    聯繫時，僅約定彼此交易毒品的時間、地點，未見被告與證
    人王○○、洪○○、吳○○等人間有就合資方式、各自出資金額等
    情節進行討論，亦無隻字片語提及被告與其等一同購毒之情
    節或購得毒品如何分配，顯然無從認為被告係欲與證人王○○
    、洪○○、吳○○等人合資購買毒品甚明。且被告為一智識正常
    之成年人，對於毒品交易為檢警機關嚴予取締之犯罪，法律
    就此訂有重典處罰，當知之甚稔，其與證人王○○、洪○○、吳
    ○○等人並非至親或有錢財共通關係，其交付第二級毒品甲基
    安非他命予證人王○○、洪○○、吳○○等人，倘無從中藉此牟利
    之情，豈有甘冒被查緝科以重刑之風險，而費心無償僅為他
    人代購毒品之理；是被告以有償的代價將毒品售出時，縱未
    確切查得其販賣毒品賺取之量差或實際差價，但除別有事證
    ，足認係非為營利而為轉讓，確未牟利之情形外，尚難執此
    認非法販賣毒品之事證有所不足，致知過坦承者難辭重典，
    飾詞否認者反得逞僥倖，而失情理之平；況販賣毒品屬重罪
    ，被告向上游毒品來源購入甲基安非他命，往返取交毒品本
    即存在極大風險，亦需先行付出相當資金，茍無任何利益可
    圖，實無無端耗費上開交通、時間、勞力之成本，進而鋌而
    走險之必要，衡情販毒者取得毒品之成本與售出之價格應存
    在相當之價差，足認被告為如附表一各編號所示販賣毒品犯
    行，並收受如附表一「犯罪所得」欄所示之價金，無非欲藉
    各該次交易從中賺取價差或毒品量差，主觀上確有販賣毒品
    營利之不法意圖，洵堪認定。
㈣、綜上所述，被告所辯顯係臨訟匿飾卸責之詞，委無足採；此
    外，復有臺中市政府警察局烏日分局110年4月7日搜索筆錄(
    簡克倫；臺中市○○區○○路○段000巷000號5樓)、簡克倫110年
    4月7日自願受搜索同意書、臺中市政府警察局烏日分局110
    年3月24日扣押筆錄、扣押物品目錄表及扣押物品收據(王○○
    、邱○○；臺中市南屯區環中東路五段與永春東二路口)、110
    年4月6日員警盤查吳○○之現場照片、吳○○與「阿倫」之通話
    紀錄翻拍照片、110年3月2日吳○○購毒之監視器畫面截圖、
    臺中市政府警察局烏日分局110年3月4日扣押筆錄、扣押物
    品目錄表及扣押物品收據(洪○○；臺中市○○區○○路○段000號
    前)、110年2月7日王○○購毒之監視器畫面截圖、110年2月23
    日洪○○購毒之監視器畫面截圖、110年2月28日洪○○購毒之監
    視器畫面截圖、車牌號碼000-000、MUC-0368、H8N-985號之
    車號查詢機車車籍資料、扣案手機照片、門號0000000000號
    之申登人資料及雙向通聯紀錄（見偵12268卷第35至39頁、
    第41頁、第169至174頁、第197頁、第251至255頁、第229至
    234頁、第245至249頁、第263至267頁、第269至273頁、第3
    75至379頁、第393至395頁、第413至434頁）、臺中市政府
    警察局烏日分局110年4月6日扣押筆錄、扣押物品目錄表及
    扣押物品收據(吳○○；臺中市東區復興路5段與自由一街口)
    、簡克倫持用手機之通訊軟體LINE個人資訊、暱稱「老林」
    、「劉星」、「NONAME」（王○○）、「周小龍」（洪○○）聯
    絡人頁面、暱稱「阿賢」（吳○○）通話詳細資料翻拍照片、
    簡克倫與暱稱「NONAME」（王○○）間之LINE對話紀錄翻拍照
    、110年3月4日員警盤查洪○○之現場照片及洪○○購毒之監視
    器畫面截圖（見偵17870卷第第133至139頁、第165至166頁
    、第167頁、第199至201頁、第173至179頁）等在卷可證。
㈤、從而，本件事證已臻明確，被告上開如附表一各編號所示販
    賣第二級毒品犯行，均堪以認定，應依法論科。
二、論罪及不符刑之減輕事由之說明：
㈠、按甲基安非他命係毒品危害防制條例第2條第2項第2款所定之
    第二級毒品。核被告所為，均係犯毒品危害防制條例第4條
    第2項之販賣第二級毒品罪。其因販賣而持有第二級毒品甲
    基安非他命之低度行為，應為各次販賣之高度行為所吸收，
    均不另論罪。又被告所犯上開各罪，均犯意各別，行為互殊
    ，應予分論併罰。
㈡、按109年1月15日修正公布，同年7月15日施行之毒品危害防制
    條例第17條第2項規定：「犯第4條至第8條之罪於偵查及歷
    次審判中均自白者，減輕其刑。」，其修正立法理由略以：
    「考量原立法之目的，係在使前述毒品案件之刑事訴訟程序
    儘早確定，當以被告於歷次審判中均自白犯罪者，始足當之
    ，而所謂歷次審判中均自白，係指歷次事實審審級（包括更
    審、再審或非常上訴後之更為審判程序），且於各該審級中
    ，於法官宣示最後言詞辯論終結時，被告為自白之陳述而言
    。」；又此所謂「自白」，係指對自己之犯罪事實全部或主
    要部分為肯定供述之意；倘行為人僅自白部分之事實，對於
    其餘主要犯罪事實飾詞否認，自與上開規定有間。又有無營
    利之主觀意圖，乃販賣毒品、轉讓毒品及為他人購買毒品以
    幫助施用等犯罪之主要分野，亦為各該犯罪異其刑罰輕重之
    原因，自屬販賣毒品犯罪之重要構成要件事實，倘僅承認交
    付毒品、收取價款等客觀行為，而未坦認有營利意圖，係由
    法院以卷附其他事證合併觀察、互相印證，本於合理之推論
    ，始得以認定其有該當於該等犯罪具體行為等情形，自難認
    已就販賣毒品之事實為自白（最高法院110年度台上字第314
    4號判決意旨參照）。查本件被告於原審準備程序、審理時
    及本院審理時，均僅承認與購毒者合資購毒，否認有何販賣
    毒品之犯行（見原審卷第166頁、第294頁、本院卷第167至1
    70頁），揆諸首揭實務見解及修正立法理由，被告既未於歷
    次審判中均自白本件各次販賣第二級毒品之犯行，自難認合
    於上開減刑之要件。
㈢、被告雖於偵查中供出其毒品來源為「曾世霖」、「劉星」等
    人，惟檢警機關並未依其供述而查獲毒品上游「曾世霖」、
    「劉星」乙節，此有臺灣臺中地方檢察署110年9月29日中檢
    謀服110偵12268字第1109095160號函、臺中市政府警察局烏
    日分局110年9月13日中市警烏分偵字第1100052515號函及檢
    附之職務報告在卷可佐（見原審卷第203頁、第205頁、第26
    1頁），且於被告上訴後經本院再度函詢結果，據臺灣臺中
    地方檢察署111年3月4日中檢謀服110偵12268字第111902243
    2號函覆稱：並未依被告之供述而查獲上手等語（見本院卷
    第113頁），且據臺中市政府警察局烏日分局111年3月24日
    中市警烏分偵字第1110018092號函及檢附之職務報告稱：「
    本分局人員查獲簡克倫涉嫌販賣第二級毒品安非他命案，
    案經其坦承不諱。並指稱毒品來源為友人『曾世霖』介紹之暱
    名『劉星』之女子所提供。惟當時簡嫌不知該女子真實姓名，
    且當時簡嫌在檢察官複訊後因無法繳納保釋金遭羈押，而簡
    嫌出獄後已與暱名『劉星』之女子無法取得聯繫，故無法配合
    警方溯源偵辦。其友人『曾世霖』部分，經本分局人員於110
    年8月25日向地檢署報請檢察官指揮偵辦後，依檢察官指示
    多次派員埋伏蒐證曾嫌住處及其使用之機車動態。經跟搜
    曾嫌動態後，發現曾嫌工作情況正常，工作地點均在臺中市
    工地，若有工作時於日間6時許出門至17時下班返回租屋處
    ，而鮮少有深夜外出情形，若是深夜外出僅是至便利超商購
    買日用品後返家，鮮少與其他人接觸，並未發現不法及販賣
    毒品等嫌疑。故臺中地檢檢察官已對該案結案。綜上為本
    分局溯源偵辦簡嫌毒品來源情形，據上述原因並未查緝到簡
    嫌毒品上游或其他不法情事，將查處上述情形回覆貴院參酌
    。」等語（見本院卷第141至143頁），是被告上訴意旨猶謂
    警方已查獲毒品來源之上手曾世霖云云，尚無足採；被告本
    案犯行均無從適用毒品危害防制條例第17條第1項之規定減
    輕其刑。
三、駁回上訴維持原判決之理由：
㈠、原審依毒品危害防制條例4條第2項、第19條第1項、刑法第11
    條、第51條第5款等規定，以行為人之責任為基礎，審酌被
    告無視於國家對於杜絕毒品犯罪之禁令，明知毒品對於身體
    健康之戕害，竟販賣予他人施用，危害社會治安及國民健康
    ，並助長施用毒品歪風，其因施用毒品而散盡家財、連累家
    人，或為購買毒品鋌而走險者，更不可勝計，犯後復未能勇
    於面對過錯，仍圖僥倖之心，難認有何悛悔實據，自不得予
    以輕縱，及考量其販賣毒品之對象僅有3人，販賣之次數非
    多，所獲不法利益尚非鉅大，惡性及情節均非重大等一切情
    狀，分別量處如附表一「主文」欄所示之刑；並審酌上開各
    節，認其所犯各罪，時空相近，於各罪中之犯罪手法與態樣
    亦屬相同，復均為侵害國家社會法益之犯罪，兼衡其各次犯
    罪的情節，並參諸刑法第51條第5款係採限制加重原則，而
    非累加原則之意旨，且被告於原審宣判時正值壯年，若定以
    過重之應執行刑，其效用可能隨著長期刑之執行，等比例地
    大幅下跌，效用甚低，對其教化效果不佳，徒增被告更生絕
    望的心理影響，使得其的人格遭受完全性地抹滅，亦加重國
    家財政無益負擔，有害被告日後回歸社會。因此，對於宣告
    多數有期徒刑者，於各刑中之最長期以上，各刑合併之刑期
    以下為之，是以，綜合上情就被告所犯上開各罪合併定其應
    執行有期徒刑10年4月。復就沒收部分說明：⒈按犯毒品危害
    防制條例第4條至第9條、第12條、第13條或第14條第1項、
    第2項之罪者，其供犯罪所用之物，不問屬於犯罪行為人與
    否，均沒收之，毒品危害防制條例第19條第1項定有明文。
    又按，犯罪所得，屬於犯罪行為人者，沒收之，於全部或一
    部不能沒收或不宜執行沒收時，追徵其價額，刑法第38條之
    1第1項前段、第3項亦定有明文。⒉本件被告因販賣毒品所得
    之財物，各如附表一所示之金額，雖均未扣案，爰依刑法第
    38條之1第1項前段、第3項之規定諭知沒收，於全部或一部
    不能沒收或不宜執行沒收時，追徵其價額。⒊扣案如附表二
    所示之物，為被告供本件犯罪所用之物，不問屬於被告所有
    與否，應依毒品危害防制條例第19條第1項規定，予以宣告
    沒收之。⒋至員警分別於購毒者處所查獲之毒品，已歸屬於
    購毒者所有，自應伴隨各該行為人所犯施用或持有毒品之犯
    行，依毒品危害防制條例第18條第1項前段之規定諭知沒收
    銷燬之，公訴意旨認係違禁物聲請在本案依刑法之規定予以
    沒收，均容有誤會。另敘明：刑法第59條規定犯罪之情狀可
    憫恕者，得酌量減輕其刑，其所謂「犯罪之情狀」，與同法
    第57條規定科刑時應審酌之一切情狀，並非有截然不同之領
    域，於裁判上酌減其刑時，應就犯罪一切情狀（包括第57條
    所列舉之10款事項），予以全盤考量，審酌其犯罪有無可憫
    恕之事由（即有無特殊之原因與環境，在客觀上足以引起一
    般同情，以及宣告法定低度刑，是否猶嫌過重等等），以為
    判斷。而毒品危害防制條例第4條針對販賣各級毒品所設刑
    度，乃是依照各級毒品本身具有不同程度之危害性、成癮性
    ，為禁絕毒品擴散、使國民遠離毒害，而對於行為人從事販
    賣各級毒品科予高低不等之刑度。從而，自無從僅憑行為多
    寡、犯罪所得甚低、迫於經濟壓力等，即謂其犯罪情節足堪
    同情，以免過度破壞規範威信，架空法定刑度而違反立法本
    旨。經考量第二級毒品對社會秩序及國民健康危害甚鉅，被
    告為智識健全之成年人，對政府嚴格查緝販賣毒品之行為，
    自無不知之理，竟仍為本案犯行，所為嚴重影響社會治安；
    且修正前毒品危害防制條例第4條第2項販賣第二級毒品罪之
    法定本刑為「無期徒刑或7年以上有期徒刑」，嗣於109年1
    月15日修正公布，並自同年7月15日生效施行，修正後係規
    定：「製造、運輸、販賣第二級毒品者，處無期徒刑或10年
    以上有期徒刑，得併科新臺幣1千5百萬元以下罰金。」，考
    其立法意旨略以：「另依近年來查獲案件之數據顯示，製造
    、運輸、販賣第二級毒品之行為有明顯增加趨勢，致施用第
    二級毒品之人口隨之增加，為加強遏阻此類行為，爰修正第
    二項規定，將製造、運輸、販賣第二級毒品之最低法定刑提
    高為十年有期徒刑。」等語；足見立法者為遏止毒品氾濫，
    有意提高販賣第二級毒品罪之法定本刑，倘遽以適用刑法第
    59條，無異於架空本次修正之立法原意。從而認被告所犯販
    賣第二級毒品犯行，依一般國民社會感情，對照其可判處之
    刑度，難認有情輕法重而有顯可憫恕之處，尚無從依刑法第
    59條規定，酌減其刑。顯已詳細說明其所憑之依據及理由。
    核其認事用法均無違誤，量刑亦屬妥適，應予維持。至蒞庭
    公訴檢察官雖於本院審理時謂原審判決關於被告販毒的價差
    沒有計算出來，認原判決有瑕疵，應就此部分撤銷改判云云
    （見本院卷第172頁）；惟查，本件被告雖曾於偵查中及原
    審移審程序時訊問時均坦認犯行，然並未交待其所獲利益係
    量差或價差，況被告嗣後因翻異前詞改以合資購毒而否認販
    賣毒品，自亦無可能供承其所獲利益為何，是原判決依卷內
    事證無從推認被告本件販賣第二級毒品犯行，究係以量差多
    少或價差多少為其所獲利益，因此，實難遽謂原判決未就被
    告販毒之價差計算出結果即謂有瑕疵可指；是檢察官之上開
    指摘，實無足採，附此敘明。
㈡、被告上訴意旨略以：⒈被告自始即於警詢第一次筆錄起，歷次
    均堅稱係與同事合購，原審判決誤認被告於原審準備程序及
    審理時翻異供詞，認定事實顯有違誤：被告自第一次警詢筆
    錄即供稱轉讓之毒品均係與同事間合資購買，且沒有獲利（
    見烏日分局110年4月7日第1次調查筆錄第6至9頁），且依被
    告歷次供述獲取毒品及讓與之細節，亦可得知其向上手購買
    毒品係每包1000元，而轉讓予同事工人間之價格，亦係以每
    包1000元之價格轉讓，歷次筆錄皆然（見110年4月7日偵訊
    筆錄第2至4頁），僅於110年5月27日偵查期日承認販賣毒品
    ，惟細繹該筆錄前後文義，被告供稱：「（問：是否於2月2
    3日、28日、3月4日，販賣安非他命1000元給洪○○？）是。
    」等語並承認販賣毒品（見110年5月27日訊問筆錄第2至3頁
    ），可知被告承認者，係以未獲利之原價「販賣」予同事，
    實則，將被告供述之事實涵攝法律僅為轉讓或幫助施用毒品
    之構成要件，本案辯護人熟稔者為民事案件，於承接本案前
    甚至亦不知毒品危害防制條例中販賣與轉讓之區別，況乎學
    歷僅國中畢業之被告？本案地檢署以被告有收取價金之事實
    ，誤導無法律專業之被告承認販賣之法律構成要件，詎原審
    不察，復認被告翻異供詞等語，應予辨明。⒉原審判決論證
    被告涉犯販賣二級毒品，未憑證據，僅以推論、推測方式論
    處其犯販賣毒品罪責，形成有罪推定，且論理亦有違反經驗
    、論理法則及理由矛盾之違法：被告從事板模工，自110年2
    月初始向案外人「曾世霖」及暱稱「劉星」2人購買毒品吸
    食，經工地友人間知曉後，為助升體力工作效率，分別向被
    告交易毒品，被告與工地友人間為多年舊識，基於工人間彼
    此共同照應之想法，將每包以1000元購買欲自行吸食之毒品
    ，以每包1000元之原價轉讓予同工地友人，並未獲利。又被
    告學歷僅國中畢業，過往從未涉及毒品、禁藥相關之前案紀
    錄，就一智識正常之成年人而言，何以可得知法律就此懸有
    重典處罰？況乎知之甚稔？且被告與毒品受讓者間雖非至親
    ，然確為於工地間多年來出生入死、同甘共苦之同事情誼，
    兄弟情誼相較於親人有過之而不及，業據證人吳○○、洪○○等
    之指認犯罪嫌疑人紀錄表及其等證述甚詳，原審僅以為防免
    被告反得逞僥倖云云，竟倒置舉證責任，課以被告除有事證
    證明無營利之事實外，即有罪推定被告應成立販賣第二級毒
    品罪。況本案經訊問證人均可證明被告並無獲利，此觀證人
    王○○、吳○○於原審110年9月28日審理期日分別證稱：「（問
    ：你有沒有聽那位朋友說過，被告簡克倫是跟你們大家一起
    買毒品、一起合資來吸食，還是被告是賣給你們、在賺你們
    的錢?)…之所以會跟簡克倫拿，也是因為他給我們的毒品也
    很多，也不像在買賣。可以給我們多少，他就給我們多少，
    雖然不是很熟悉，但大家都是在工地打工的工人，大家互相
    ，至於他有沒有賺我很多錢，我不關心，我們要的就是吸食
    而已。只要毒品不要太少，我們也沒有錢買太多，只要買來
    夠大家吸食就好。」、「（問：你是否知悉被告為何要提供
    毒品給你、提供給你的目的為何？）朋友關係，他只是幫我
    調貨，畢竟我們常常會遇到。」等語，及證人洪○○於原審11
    0年10月12日審理期日證稱：「（問：你說簡克倫幫你看看
    ，他有沒有說過提供你毒品是怎麼分，還是說金額怎麼算？
    ）簡克倫什麼時候開始接觸毒品，我不曉得，他跟我說有問
    到朋友，但他朋友說要多少錢才會出貨，簡克倫就跟我說不
    然我們合夥，他自己出1000元，我也拿1000元給他，他的朋
    友才願意給簡克倫，簡克倫再將我要的那份用夾鏈袋裝一小
    包給我。」、「（問：就你方才的陳述，你認為被告買毒品
    提供給你，有沒有賺你的錢？）我到現在也是玩票性質，毒
    品這種東西我也不知道它的利益是如何，我把簡克倫當做好
    朋友，簡克倫也跟我說過就朋友幫個忙，我也不要賺你什麼
    、也不會去賺你什麼，我們偶爾私底下會互請吃飯，所以我
    百分之百相信他絕對沒有賺我什麼利潤。起碼我是很在乎這
    個朋友，我覺得他不會去賺我什麼利潤。」等語，可知無論
    係較熟識被告之證人吳○○、洪○○，均能依吸毒資歷及社會經
    驗判斷被告客觀上無賺取價差之買低賣高行為，亦信任被告
    主觀上無任何以營利為目的賺取工地同事錢財之轉讓毒品行
    為，甚至與被告無友誼關係並不熟悉之證人王○○皆能證稱與
    被告間之交易不像在買賣等語，亦證被告於本案所為僅係工
    地間上工同仁彼此互助行為，無以此為營利之目的。再者，
    被告有正當板模工職業，為便利自己與同事間吸食而合購，
    非以營利為目的，故常常缺貨，無長備毒品置於家中隨時供
    售，此觀證人王○○於上揭期日證稱：「（問：被告提供你毒
    品的時候，是每次跟被告要，他都一定會有貨，還是他也有
    沒貨的時候？）對，他有時候也會沒有貨。」、「（問：你
    向被告表示要買毒品或拿毒品的時候，被告是否跟你說過，
    他還要再去找其他人拿，才有毒品，還是說他手上有毒品，
    才會拿給你？）這部分他沒有跟我細講。有時候他會說可能
    要晚一點才有，如果他身上有，就會說你什麼時候過來。」
    等語，及證人吳○○證稱：「（問：你每次打電話向被告拿毒
    品時，是有時候沒有貨叫你不用過來，或是被告每次都一定
    會有貨？)不是每次都有貨。我打電話問他有時候會沒有，
    我會隔一、兩天再打一次問問看，如果有才會過去，一、兩
    次而已。」等語，復依證人洪○○於上揭期日證稱：「（問：
    你主動聯絡簡克倫時，他有無向你表示過，他手頭上現在沒
    有或者他手頭上現在有，可以過來？）如果我跟簡克倫聯絡
    ，他說沒有，我就沒有再向他確認什麼，因為我相信他，說
    有，我再過去，說沒有，我就會約他改天再一起出來吃飯。
    」、「（問：這3次都是你主動跟簡克倫聯絡以後，他有你
    才過去向他拿毒品？）是。」、「（問：這3次被告有無跟
    你說手頭上現在沒有，他還需要去向其他人拿？）他沒有這
    樣講，他是說看怎麼樣再打給我。」、「（問：『看怎麼樣』
    是指什麼樣的事情，是你到了現場還是你籌到錢？）我隨時
    有錢。」、「（問：『看怎麼樣再打給他』的『看怎麼樣』，你
    當時的理解是何意？)如果是照被告這麼說，我就等他打給
    我，等候通知。」等語，互核勾稽上開證人證詞，亦徵被告
    非長期有穩定貨源之販賣毒品經營者，而僅係為自己吸食，
    才附帶幫忙同事合資之好意施惠行為，至為灼然。此外，更
    有在一審宣判後被告與證人王○○LINE對話可以證明被告確實
    是幫證人購買毒品，並非販賣毒品。⒊綜上所述，被告並無
    起訴書所指之販賣毒品行為，請鑒核，慎為認定而為被告適
    切之罪名，所為轉讓第二級毒品犯行，雖無視於國家杜絕毒
    品之禁令，惟被告轉讓第二級毒品之數量不多、轉讓成本價
    格1000元，僅為便利自行吸食，未曾從中獲利，所轉讓對象
    僅4人，其轉讓第二級毒品犯罪情節尚非極惡，相較於長期
    大量販售、散布毒品予不特定人之大盤毒梟，其對社會治安
    及國民健康危害顯然較輕，其犯罪情節確非至惡，是以，被
    告前轉讓第二級毒品之犯罪情狀相較於法定重刑，在客觀上
    足以引起一般人同情，情節尚堪憫恕，爰請求依刑法第59條
    規定酌量減輕其刑，並明真相，而免冤抑。⒋退萬步言之，
    縱認被告確實有販賣第二級毒品之犯行，然被告前後共7次
    販賣，然所販售者均僅1000元，原審每次均量處10年1月，
    合併定執行刑10年4月，顯然量刑過重違反比例原則，由於
    被告於偵查中已經供出毒品來源之上手曾世霖，警方因此而
    查獲，除依據毒品危害防制條例第17條第1項規定減輕其刑
    （此部分上訴理由不足採，詳前開理由欄貳、二、㈢所載）
    外，應再依上開條例第17條第2項規定遞減其刑（此部分上
    訴理由亦不足採，詳前開理由欄貳、二、㈡所載）；另本案
    情輕法重請考量被告並無任何前科紀錄，再依據刑法第59條
    酌減其刑，實為感禱云云。
㈢、本院查：按販賣毒品之所謂販賣行為，須行為人主觀上有營
    利意圖，且客觀上有販入或賣出毒品行為，即足構成，至於
    實際上是否已經獲利，則非所問；意即於有償讓與他人之初
    ，係基於營利之意思，並著手實施，而因故無法高於購入之
    原價出售，最後不得不以原價或低於原價讓與他人時，仍屬
    販賣行為。且毒品危害防制條例所處罰之「販賣」毒品罪，
    所著重者為在主觀上有藉以牟利之惡性，及對毒品之擴散具
    有較有償或無償轉讓行為更嚴重之危害性，被告有無「營利
    」之意圖，係從客觀之社會環境、情況，及證人、物證等資
    料，依據證據法則綜合研判認定。又按毒品無一定價格，各
    次買賣之價格，當亦各有差異，隨供需雙方之資力、關係之
    深淺、需求之數量、貨源之充裕與否、販賣者對於資金之需
    求如何即殷切與否，以及政府查緝之態度，進而為各種不同
    之風險評估，而為機動性之調整，是其價格標準，自非一成
    不變，且販賣者從各種「價差」或「量差」或係「純度」謀
    取利潤方式，或有差異，然其所圖利益之非法販賣行為目的
    ，則屬相同，並無二致。衡諸毒品取得不易，量微價高，且
    為政府查緝之違禁物，販賣毒品罪要屬重罪，依一般社會通
    念以觀，凡為販賣之不法勾當者，倘非以牟利為其主要誘因
    及目的，應無甘冒遭他人供出來源或遭檢警查緝法辦之危險
    ，而平價供應他人施用之理，因此其販入之價格必較出售之
    價格低廉，或以同一價格販賣而減少毒品之份量，而有從中
    賺取買賣價差牟利之意圖及事實，應屬符合論理法則且不違
    背社會通常經驗之合理判斷。查本案被告與購毒者即證人王
    ○○、洪○○、吳○○等人均非至親或長久交往而具有特殊情誼關
    係，倘非有利可圖，被告自無可能將得來不易之毒品輕易提
    供予購毒者之理。至上訴意旨引用證人王○○、吳○○、洪○○等
    之部分證詞，認渠等主觀判斷被告客觀上無賺取價金之買低
    賣高行為或不像在買賣，認為被告應無營利之意圖云云，惟
    此均係證人等之主觀推測之詞，因與經驗法則（詳如前述理
    由欄貳、一、㈡、㈢之認定）顯然有違，自無足採。原審參酌
    卷內證據資料相互勾稽，詳敘其依憑之證據及認定之理由，
    認被告犯罪事證明確，所為如附表一各編號所示之販賣第二
    級毒品各次犯行，主觀上均具有營利之意圖，經核原判決對
    此調查及論述綦詳，合於論理法則及經驗法則，被告仍執原
    詞指摘原判決認定不當，核為無理由。又刑法第59條規定之
    酌量減輕其刑，必須犯罪另有特殊之原因與環境，在客觀上
    足以引起一般同情，認為即使予以宣告法定最低度刑，猶嫌
    過重者，始有其適用。該項規定係立法者賦予審判者之自由
    裁量權，俾就具體之個案情節，於宣告刑之擇定上能妥適、
    調和，以濟立法之窮。而是否適用刑法第59條規定酌量減輕
    被告之刑，係實體法上賦予法院得依職權自由裁量之事項（
    最高法院107年度台上字第1105號判決意旨參照）；原審以
    行為人之責任為基礎，已斟酌刑法第57條各款所列情狀為被
    告量刑之基礎量刑，並無濫用量刑權限，亦無判決理由不備
    ，或量刑有所失出或失入之違法或失當之處，且原判決考量
    第二級毒品對社會秩序及國民健康危害甚鉅，被告為智識健
    全之成年人，對政府嚴格查緝販賣毒品之行為，自無不知之
    理，竟仍為本案犯行，所為嚴重影響社會治安；並考量毒品
    危害防制條例第4條第2項修法之立法意旨為遏止毒品氾濫，
    提高販賣第二級毒品罪之法定本刑，倘遽以適用刑法第59條
    ，無異於架空本次修正之立法原意，認被告所犯販賣第二級
    毒品犯行，依一般國民社會感情，對照其可判處之刑度，難
    認有情輕法重而有顯可憫恕之處，尚無從依刑法第59條規定
    ，酌減其刑，已如前述，且本院亦認為依被告犯罪行為之目
    的、動機及犯罪之情節，客觀上尚無任何情堪憫恕或特別之
    處，復綜觀被告犯罪當時，殊難認另有特殊原因或堅強事由
    ，在客觀上足以引起一般同情而顯然可憫，再審酌甲基安非
    他命於國內流通之泛濫，對社會危害之深且廣，此乃一般普
    遍大眾皆所週知，而被告為智識正常之成年人，並非不知毒
    品危害甚大，若於法定刑度之外，動輒適用刑法第59條之規
    定減輕其刑，亦不符禁絕毒品來源，使國民遠離毒害之刑事
    政策，且關於被告本案所示7次販賣第二級毒品犯行，各次
    交易毒品之數量、價額雖非鉅大，然原審就各罪所處之刑亦
    僅於最低刑度酌量增加1月之刑度，所定之應執行刑亦僅較
    各罪之刑增加3月，足認原審量刑時，既未逾越法定刑度，
    亦無濫用自由裁量之權限，就被告所犯上開7罪，所量處之
    刑均尚屬適法，無違比例原則。是被告上訴意旨猶否認意圖
    營利而販賣第二級毒品犯行，及謂原審未適用刑法第59條酌
    減其刑等理由指摘原判決不當，暨蒞庭公訴檢察官亦為被告
    利益，請求適用刑法第59條規定酌減其刑（見本院卷第172
    頁），均核無理由，應予駁回。
據上論結，應依刑事訴訟法第368條，判決如主文。
本案經檢察官潘曉琪提起公訴，檢察官施清火到庭執行職務。
中　　華　　民　　國　　111 　年　　4 　　月　　28　　日
            刑事第二庭   審判長法　官　吳  進  發
                               法　官  石  馨  文
                               法　官  許  月  馨 
以上正本證明與原本無異。
如不服本判決應於收受送達後20日內向本院提出上訴書狀，其未
敘述上訴理由者，並得於提起上訴後20日內向本院補提理由書狀
（均須按他造當事人之人數附繕本）「切勿逕送上級法院」。因
疫情而遲誤不變期間，得向法院聲請回復原狀。 
                               書記官  李  妍  嬅 
　　　　　　　　　　　　　　　 
中　　華　　民　　國　　111 　年　　4 　　月　　28　　日

附表一：（時間：民國；金額：新臺幣）
編 號 購毒者 交易時間    、 交易地點 交易過程 犯罪所得     主    文 一 ︵ 起訴書犯罪事實一之㈠ ︶ 王○○ 110年2月7日晚上6時15分許、 臺中市○○區○○路0段000巷0○0號 王○○於左列時間前之某時，以通訊軟體LINE與簡克倫所持用門號0000000000號行動電話內所安裝之通訊軟體LINE暱稱「撲克牌四個花色圖案」聯絡毒品交易事宜。簡克倫於左列時間、地點交付甲基安非他命1包予王○○，並向其收取價金 1000元。 1000元 簡克倫販賣第二級毒品，處有期徒刑拾年壹月。扣案如附表二所示之物沒收；未扣案如左列所示之犯罪所得沒收，如全部或一部不能沒收或不宜執行沒收時，追徵其價額。 二 ︵ 起訴書犯罪事實一之㈤ ︶ 洪○○ 110年2月23日晚上6時50分許、 臺中市○○區○○路0段000巷0○0號 洪○○於左列時間前之某時，以通訊軟體LINE與簡克倫所持用門號0000000000號行動電話內所安裝之通訊軟體LINE暱稱「撲克牌四個花色圖案黎明倫」聯絡毒品交易事宜。簡克倫於左列時間、地點交付甲基安非他命1包予洪○○，並向其收取價金1000元。 1000元 簡克倫販賣第二級毒品，處有期徒刑拾年壹月。扣案如附表二所示之物沒收；未扣案如左列所示之犯罪所得沒收，如全部或一部不能沒收或不宜執行沒收時，追徵其價額。 三 ︵ 起訴書犯罪事實一之㈥ ︶ 洪○○ 110年2月28日下午5時58分許、 臺中市○○區○○路0段000巷0○0號 洪○○於左列時間前之某時，以通訊軟體LINE與簡克倫所持用門號0000000000號行動電話內所安裝之通訊軟體LINE暱稱「撲克牌四個花色圖案黎明倫」聯絡毒品交易事宜。簡克倫於左列時間、地點交付甲基安非他命1包予洪○○，並向其收取價金1000元。 1000元 簡克倫販賣第二級毒品，處有期徒刑拾年壹月。扣案如附表二所示之物沒收；未扣案如左列所示之犯罪所得沒收，如全部或一部不能沒收或不宜執行沒收時，追徵其價額。 四 ︵ 起訴書犯罪事實一之㈢ ︶ 吳○○ 110年3月2日下午4時8分許、 臺中市○○區○○路0段000巷0○0號 吳○○於110年3月2日下午4時0分44秒（依本院職權調閱之雙向通聯紀錄所顯示之時間為據），以其所持用門號0000000000號行動電話與簡克倫所持用門號0000000000號行動電話聯絡毒品交易事宜。簡克倫於左列時間、地點交付甲基安非他命1包予吳○○，並向其收取價金1000元。 1000元 簡克倫販賣第二級毒品，處有期徒刑拾年壹月。扣案如附表二所示之物沒收；未扣案如左列所示之犯罪所得沒收，如全部或一部不能沒收或不宜執行沒收時，追徵其價額。 五 ︵ 起訴書犯罪事實一之㈦ ︶ 洪○○ 110年3月4日晚上6時45分許、 臺中市○○區○○路0段000巷0○0號 洪○○於左列時間前之某時，以通訊軟體LINE與簡克倫所持用門號0000000000號行動電話內所安裝之通訊軟體LINE暱稱「撲克牌四個花色圖案黎明倫」聯絡毒品交易事宜。簡克倫於左列時間、地點交付甲基安非他命1包予洪○○，並向其收取價金1000元。 1000元 簡克倫販賣第二級毒品，處有期徒刑拾年壹月。扣案如附表二所示之物沒收；未扣案如左列所示之犯罪所得沒收，如全部或一部不能沒收或不宜執行沒收時，追徵其價額。 六 ︵ 起訴書犯罪事實一之㈡ ︶ 王○○ 110年3月24日晚上7時15分許、 臺中市南屯區楓樹西街與楓樹六街口之楓香公園活動中心 王○○於左列時間前之某時，以通訊軟體LINE與簡克倫所持用門號0000000000號行動電話內所安裝之通訊軟體LINE暱稱「撲克牌四個花色圖案」聯絡毒品交易事宜。簡克倫於左列時間、地點交付甲基安非他命1包予騎乘車牌號碼000-000搭載邱○○到場之王○○，並向其收取價金1000元。 1000元 簡克倫販賣第二級毒品，處有期徒刑拾年壹月。扣案如附表二所示之物沒收；未扣案如左列所示之犯罪所得沒收，如全部或一部不能沒收或不宜執行沒收時，追徵其價額。 七 ︵ 起訴書犯罪事實一之㈣ ︶ 吳○○ 110年4月6日晚上6時15分許、 臺中市烏日區光日路之烏日夜市 吳○○於110年4月6日下午5時24分44秒、5時57分55秒、晚上6時11分47秒（依本院職權調閱之雙向通聯紀錄所顯示之時間為據），以其所持用門號0000000000號行動電話與簡克倫所持用門號0000000000號行動電話聯絡毒品交易事宜。簡克倫於左列時間、地點交付甲基安非他命1包予吳○○，並向其收取價金1000元。 1000元 簡克倫販賣第二級毒品，處有期徒刑拾年壹月。扣案如附表二所示之物沒收；未扣案如左列所示之犯罪所得沒收，如全部或一部不能沒收或不宜執行沒收時，追徵其價額。 

附表二：應予沒收之物
編號            物 品 名 稱 及 數 量 持有人 備註 一 SONY廠牌行動電話1 支（含行動電話門號0000000000號SIM 卡1 枚） 簡克倫 扣案